臺灣宜蘭地方法院刑事判決　　　　　　　　　　　　　　九十年度易字第四四三號
　　公　訴　人　臺灣宜蘭地方法院檢察署檢察官
　　被　　　告　丙○○
右列被告因詐欺案件，經檢察官提起公訴（八十九年偵字第二五二六號、九十年偵字
第二Ｏ九五號），本院判決如左：
    主  文
丙○○幫助連續意圖為自己不法之所有，以詐術使人將本人之物交付，處有期徒刑肆
月，如易科罰金，以參佰元折算壹日。緩刑年。中國信託商業銀行新竹分行之帳戶
（帳號為：0000000000000號）帳戶存摺壹本及信用卡壹張、台灣省合
作金庫竹東分庫之帳戶（帳號為：0000000000000號）帳戶存摺壹本及
信用卡壹張均沒收之。
    事  實
一、丙○○於民國八十九年七月十四日，在中國時報分類廣告欄上，因見高中驊（另
    案經台灣台北地方法院檢察署提起公訴，並經台灣台北地方法院以九十年度簡字
    第二ＯＯ九號判處有期徒刑六月）所刊登「送你七千元不用還」之廣告，遂依廣
    告刊登之0000000000號電話，與高中驊聯絡，高中驊乃告之願以五千
    元之價格，向其購買五份銀行帳戶存摺及提款卡，雙方約定丙○○先前往銀行開
    立五個帳戶及取得金融卡後，雙方一同將存摺及金融卡資料交付「楊仔」之成年
    男子（真實姓名年籍不詳）後方付款，丙○○已預見「楊仔」託高中驊購買前揭
    帳戶及金融卡應係供作詐騙財物之不法用途，竟不違其本意，基於幫助綽號「楊
    仔」遂行以詐術連續騙取他人財物之犯行，而依高中驊之指示，於八十九年七月
    十五日左右，至中國信託商業銀行、華南商業銀行、臺灣省合作金庫銀行竹東支
    庫、彰化商業銀行、第一商業銀行申辦存摺及金融卡。高中驊並於同年月二十日
    夥同「楊仔」，在桃園市廣明陸橋旁，由「楊仔」收受上開辦妥之存摺及金融卡
    ，供為其詐欺犯罪所得之資金流通管道，並當場交付五千元之報酬與丙○○。嗣
    「楊仔」基於意圖為自己不法所有之概括犯意，於八十九年八月四日、十月十八
    日，在報紙上刊登「銀行信用貸款，00000000」、「銀行信貸0000
    00000」之廣告，以實施詐騙他人財物之手段，並連續先後向來店詢問之甲○○、乙○○詐稱須先繳納手續費一萬五千元、十五萬八千元至丙○○前開設於
    中國信託商業銀行新竹分行之帳戶（帳號為：0000000000000號）
    、台灣省合作金庫竹東分庫之帳戶（帳號為：0000000000000號）
    ，始可獲得貸款，致使甲○○、乙○○陷於錯誤，分別匯款一萬五千元及十五萬
    八千元至丙○○前揭二帳戶內，然甲○○與乙○○遲未獲得貸款，始知受騙。
二、案經宜蘭縣警察局羅東分局、台灣台北地方法院檢察署簽分後經台灣高檢署移轉
    台灣宜蘭地方法院檢察署檢察官偵查起訴。
    理  由
一、訊據被告業煥城對於提供存摺及金融卡予高中驊、「楊仔」，並且收取五千元之
    報酬之事實固不否認，惟矢口否認有何幫助詐欺之犯行，辯稱：當時僅以為高中
    驊是透過廣告尋找人頭戶，以便於將大陸經商所得利潤轉回台灣，並不知道高中
    驊等人利用帳戶騙取他人之財物云云，經查：右揭開戶過程以及收取報酬之過程
    業據被告供述明確，而被害人甲○○、乙○○因受騙而將款項匯入丙○○所開設
    之前揭帳戶中亦經被害人甲○○於警詢中、乙○○於本院調查程序中指述歷歷，
    此外，並有匯款單影本、交易明細表影本、分類廣告紙影本以及九十年簡字第二
    ＯＯ九號刑事判決影本在卷可稽。雖被告辯稱：對於帳戶被他人利用充為詐騙手
    段不知情等語，然經被告於本院審理中供述：當時出賣帳戶時有懷疑高中驊等人
    可能係要逃漏稅捐等語（見本院九十一年五月二十九日審理筆錄），由被告供詞
    中得見，被告對於高中驊等人可能利用帳戶作為不法之用途已經有預見，且衡以
    常情判斷，銀行帳戶為個人理財工具，性質上具有特殊之專屬性，果非有特別之
    原因關係，一般人均無隨意借用他人銀行帳戶之理，況本件高中驊、「楊仔」等
    人是透過刊登廣告並以低價向被告購入五個帳戶，此一大量蒐集銀行帳戶供己使
    用之行為，以被告為一具有一定社會經驗之成年人，其應具有合理懷疑渠等可能
    利用帳戶進行不法用途，從而被告於得預見上情之情形下，仍出售帳戶、金融卡
    供「楊仔」使用，其具有幫助「楊仔」詐騙他人財物不確定定故意應足認定，被
    告辯詞不足採信。綜上所述，本件事證已明，被告犯行堪以認定。
二、核被告丙○○預見高中驊受「楊仔」之委託購買銀行帳戶及金融卡係用以連續從
    事詐騙財物之不法用途，竟仍出賣帳戶供「楊仔」使用，核其所為係幫助刑法第
    三百三十九條之詐欺罪。被告丙○○係幫助「楊仔」連續遂行詐騙手段，為幫助
    犯，按正犯之刑減輕之。本院審酌被告丙○○正值壯年，竟因貪圖小利，出賣自
    己帳戶、金融卡供他人為不法用途，對於社會潛在危害性甚巨，及其智識、動機
    、手段、所生危害、犯後態度等一切情狀，爰量處如主文所示之刑。又查被告行
    為後，刑法第四十一條業於九十年一月十日修正公佈施行，於同年月十二日生效
    ，關於易科罰金之條件業經修正為同法條第一項前段「犯最重本刑為五年以下有
    期徒刑以下之刑之罪，而受六個月以下有期徒刑或拘役之宣告，因身體、教育、
    職業、家庭之關係或其他正當事由，執行顯有困難者，得以一元以上三元以下折
    算一日，易科罰金」，是比較新舊法結果，以新法有利於被告，應依刑法第二條
    第一項前段適用裁判時之法律，依修正後刑法第四十一條第一項前段規定，就主
    文所示之宣告刑諭知易科罰金之折算標準。末查被告未曾受有期徒刑以上刑之宣
    告，有臺灣高等法院檢察署刑案紀錄簡覆表在卷可按，此次其因一時失慮為本案
    犯行，經此教訓當知警惕，而無再犯之虞，爰就對被告高中驊所為之宣告刑，併
    予宣告緩刑三年，以啟自新。
三、另原被告所有之中國信託商業銀行新竹分行之帳戶（帳號為：00000000
    00000號）帳戶存摺一本及信用卡一張、台灣省合作金庫竹東分庫之帳戶（
    帳號為：0000000000000號）帳戶存摺一本及信用卡一張，已出賣
    與正犯「楊仔」，並供其進行詐欺犯行所用，且無證據足認已滅失，均應沒收之
    。至被告出賣與「楊仔」之華南商業銀行、彰化商業銀行、第一商業銀行申辦存
    摺及金融卡各一份，雖為尚無積極證據，認為供犯罪所用，爰不宣告沒收。
據上論斷，應依刑事訴訟法第二百九十九條第一項前段、刑法第二條第一項前段、第
三百三十九條第一項、第三十條、第四十一條第一項前段、第七十四條第一款、第三
十八條第一項第二款，罰金罰鍰提高標準條例第一條前段、第二條，判決如主文。
本案經檢察官張鳳清到庭執行職務
中      華      民      國      九十一    年    六    月      十二      日
                                      臺灣宜蘭地方法院刑事第一庭
                                          法  官  李  毓  華
右正本證明與原本無異。
如不服本判決，應於判決送達後十日內，向本院提出上訴狀。（應附繕本）
                                          書記官  林慶  生
中      華      民      國      九十一    年    六    月      十三      日
附錄法條：
刑法第三百三十九條
 (普通詐欺罪)
意圖為自己或第三人不法之所有，以詐術使人將本人或第三人之物交付者，處五年以
下有期徒刑、拘役或科或併科一千元以下罰金。
以前項方法得財產上不法之利益或使第三人得之者，亦同。
前二項之未遂犯罰之。
